臺灣高等法院刑事判決　　　　　　　　 94年度上易字第299號
上　訴　人　臺灣士林地方法院檢察署檢察官
被　　　告　甲○○
上列上訴人因被告傷害案件，不服臺灣士林地方法院93年度易字
第807號，中華民國94年1月6日第一審判決（起訴案號：臺灣士
林地方法院檢察署93年度偵字第6551號），提起上訴，本院判決
如下：
    主  文
原判決撤銷。
甲○○傷害人之身體，處拘役肆拾日，如易科罰金以佰元折算
壹日。
    事  實
一、甲○○於民國（下同）93年4 月30日下午1 時許，在臺北市
    士林區○○○路90巷19號1 樓之住處（兼汽車修護工廠）門
    口，因與乙○○間之金錢債務糾紛，而與乙○○發生口角，
    雙方爭執中，甲○○竟基於傷害之犯意，將乙○○拉入工廠
    內浴室、廚房，並出手毆打乙○○，致乙○○受有左前臂瘀
    傷七乘三公分之傷害。
二、案經乙○○訴由台北市政府警察局士林分局報請台灣士林地
    方法院檢察署檢察官偵查起訴。
    理  由
一、訊之被告甲○○在本院審理中矢口否認有傷害犯行，辯稱：
    伊只有打乙○○兩個耳光而已云云。惟查：
  (一)告訴人在警詢中已詳確指陳被告於前揭時地以徒手打伊，造
    成伊左前臂瘀傷等情，並據其提出記載「左前臂瘀傷七乘三
    公分」之台北市立陽明醫院93年4月30日出具甲種診斷證明
    書一紙附卷為證（見偵查卷第 4頁、第12頁）；即被告在原
    法院調查及審理中亦先後分別坦承：我有打她，因為他到我
    的工廠毀損，我氣不過，所以我才打他，我承認犯罪；...
    我承認有打告訴人，我只有打嘴巴，告訴人的手有架起來，
    所以也有可能打到手，我沒有打她的肋骨，所以，我承認犯
    罪；她跑到我的工廠把我的東西亂丟，我看到受不了，把她
    的摩托車鑰匙拿走讓她不能騎車，再把她從摩托車上拉下來
    ，拉她進工廠內打她等語（見原審易字卷第15頁、第25頁）
    ；並對告訴人在警詢中所為「徒手打伊，造成伊左前臂瘀血
    」之指述沒有意見；則被告於前揭時地以手毆打告訴人，致
    告訴人受有「左前臂瘀傷七乘三公分」之行為，應可認定。
  (二)證人謝素鈕在本院審理中雖到庭證稱：我是看到被告出門之
    後，隔壁有很大的聲音，我就過去看，我看到告訴人正在摔
    東西，有音響、酒等東西摔的亂七八糟，我就回家去，之後
    告訴人要離開時正好被告回來，我看到被告打了她二個巴掌
    ；... 我只看到他打她二個耳光，沒有多久警察就來了云云
    （見本院九十四年三月十七日審判筆錄第三頁）。然證人謝
    素鈕作證目睹被告打告訴人兩個耳光之地點係在前址工場門
    口；核與告訴人指述伊遭被告毆打之地點，在工廠內浴室、
    廚房乙節，兩者並不相同；自難憑證人謝素鈕所為：伊在工
    場門口僅有看到被告打告訴兩個耳光之證詞，即為被告有利
    之認定。被告在本院審理中所辯：伊只有打乙○○兩個耳光
    而已，顯係臨訟卸責之詞，委無足採。
  (三)公訴人據被害人乙○○具狀請求上訴意旨雖以：被告甲○○
    毆打告訴人時，並無目擊證人在場；告訴人當天確實因被告
    之毆打導致肋骨骨折，亦有驗傷單可證，但原審認定告訴人
    之肋骨骨折並非被告所致，應與實情不符云云。惟按告訴人
    之告訴，係以使被告受刑事訴追為目的，是其陳述是否與事
    實相符，仍應調查其他證據以資審認，最高法院52年台上字
    第1300號著有判例。經查，告訴人茍若確實有於前揭時地因
    遭被告拳打腳踢致左側第四、第五肋骨骨折，則非但理應即
    刻會感受到肋骨骨折之痛苦，相關之皮膚、肌肉層位置，衡
    情亦應會同時遭到撞擊，而受有相當程度之傷害，告訴人豈
    有不自知而未於警詢中一併指訴之理；乃被告於警詢中竟僅
    指陳遭被告於前揭時地以徒手打伊，造成伊左前臂瘀傷等語
    （見偵查卷第四頁）；而於時隔半月之後，才又指陳有遭被
    告拳打腳踢致左側第四、第五肋骨骨折之理；告訴人之指述
    已核與常裡有違。次查，告訴人於告訴之初所提出台北市立
    陽明醫院93年4月30日出具之甲種診斷證明書，僅記載有「
    左前臂瘀傷七乘三公分」之傷害（見偵查卷第12 頁）；其
    後另提出同醫院於93年5月16日開立之診斷證明書雖增加記
    載「尚有左側第四、第五肋骨骨折」云云，然此係於時隔十
    六日之後方才為之（見偵查卷第40頁）；又查無相關之證據
    足以佐證該肋骨骨折之傷勢係遭被告於93年4月30 日毆打所
    致。揆諸首揭判例意旨，自難僅憑告訴人上開有重大瑕疵之
    指述，即遽認被告另有毆打告訴人致告訴人受有「左側第四
    、第五肋骨骨折」之犯行。此部分檢察官之上訴並無理由。
  (四)本件事證明確，被告犯行洵堪認定。
二、核被告甲○○所為，係犯刑法第277 條第1 項之傷害罪。
三、原審據以論罪科刑，固非無見。惟查，被告毆打告訴人致告
    訴人受有「左前臂瘀傷七乘三公分」傷害之地點，應係在在
    臺北市士林區○○○路90巷19號1樓被告之住處兼汽車修護工
    廠內，原審判決認被告傷害行為之地點係在該址門口，尚有
    誤會。公訴人之上訴意旨，以被告尚有毆打告訴人致告訴人
    肋骨受傷云云，雖無理由；然於原判決既有前述之可議，仍
    屬無可維持，應由本院予以撤銷改判。爰審酌被告甲○○犯
    罪之動機係因與乙○○間有金錢債務糾紛而與乙○○發生口
    角，被告以徒手毆打告訴人之犯罪手段，行為後雖曾坦承犯
    罪多次表示欲與告訴人乙○○和解，惟遭告訴人乙○○拒絕
    ，及在本院審理中又改口翻異前供否認犯罪等一切情狀，量
    處如主文所示之刑，並諭知易科罰金之折算標準。
四、又查，告訴人乙○○前在原法院審理中，雖曾另具狀指訴被
    告甲○○尚有持刀恐嚇伊之犯行云云。惟查，告訴人乙○○
    就此部分之指述，並未能提出相關之資料以為佐證；揆諸上
    揭最高法院52 年台上字第1300號判例意旨，已難僅憑告訴
    人之指述即遽認被告涉有此部分恐嚇犯行。況且，此部分之
    恐嚇事實並未據檢察官起訴，又未見與檢察官已起訴之傷害
    犯行有如何之裁判上一罪關係，本院自無從就此部分併予審
    判，附此敘明。
據上論斷，應依刑事訴訟法第369條第1項前段、第364條、第299
條第1項前段，刑法第277條第1項、第41條第1項，罰金罰鍰提高
標準條例第1條前段、第2條，判決如主文。
本案經檢察官林炳雄到庭執行職務。
中　　華　　民　　國　　94　　年　　3 　　月　　31　　日
　　　　　　　　　刑事第十三庭  審判長法　官  劉景星
                                      法  官  陳志洋
                                      法  官  陳博志
以上正本證明與原本無異。
不得上訴。
                                      書記官  陳嘉文
中　　華　　民　　國　　94　　年　　4 　　月　　1 　　日
附錄：本案論罪科刑法條全文
中華民國刑法第277 條第1 項：
傷害人之身體或健康者，處三年以下有期徒刑、拘役或一千元以
下罰金。
